---
title: "Big Data Managements With R Project"
author: "Iñigo Portillo"
date: "June 29, 2017"
output:
  html_document: default
  pdf_document: default
---
We are going to do an exploratory analysis of our Instacard data base. For that we are going to answer the following questions:
* What it the most popular buying hour?
* What is the most popular department?
* Is there any significative differences between the most popular products and the most popular products on the first buy?
* What is the most popular department depending on the day of the week?
* Calculate the probability of an object to be reordered.

```{r}
source("readDataToMemory.R")
readInstacart()

library(DBI)
library(ggplot2)
library(ggthemes)

src_tbls(sc)
```

Primero, observamos las bases de datos.

```{r}
dbGetQuery(sc, 
"SELECT * 
FROM order_products__prior_tbl 
LIMIT 10")

dbGetQuery(sc, 
"SELECT * 
FROM products_tbl 
LIMIT 10")

dbGetQuery(sc, 
"SELECT * 
FROM orders_tbl 
LIMIT 10")
```

Vamos a resolver la primera pregunta, para eso haremos un histograma de las compras realizadas cada hora, y como podemos observar, la hora más popular para hacer las compras es las 10 am.
```{r}
dbGetQuery(sc, 
"
SELECT order_hour_of_day
,   COUNT(1) AS n_orders
FROM orders_tbl
GROUP BY order_hour_of_day
ORDER BY n_orders DESC
")%>%
  ggplot(aes(order_hour_of_day,n_orders))+
  geom_col(fill="darkgreen")+
  theme_minimal()
```

Para responder la segunda pregunta, vamos a hacer también un gráfico histograma, poniendo el nombre del departamento en el eje x y el numero de veces que se ha comprado en el departamento en el eje y. Podemos ver como el departamento "personal care" es el más usado.
```{r}
dbGetQuery(sc,
"
SELECT department
, COUNT(1) AS n_dep
FROM(
SELECT f.product_id
, n_orders
, department

FROM(
SELECT op.product_id
,   n_orders
,   department_id
FROM (
    SELECT product_id
    ,   COUNT(1) AS n_orders
    FROM order_products__prior_tbl
    GROUP BY product_id
    ORDER BY n_orders DESC) op
LEFT JOIN (
    SELECT product_id
    ,   department_id
    FROM products_tbl) p
ON op.product_id = p.product_id) f
LEFT JOIN (
    SELECT department_id
    ,   department
    FROM departments_tbl) g
ON f.department_id = g.department_id)
GROUP BY department
ORDER BY n_dep DESC
")%>%
  ggplot(aes(reorder(department ,n_dep, function(x) x),n_dep))+
  geom_col(fill="darkgreen")+
  theme_minimal()
```

Para responder a la tercera pregunta vamos a calcular el número de cada producto comprado en total y el número de cada producto comprado durante cada primera compra. Se ve como no hay diferencias significativas, los tres primeros productos son los mismos, y los siguientes tienen poca variación entre ellos.

```{r}
"
SELECT op.product_id
,   n
,   product_name
FROM(
SELECT product_id
,   COUNT(1) AS n
FROM (
    SELECT user_id
    ,   order_id AS first_order
    FROM orders_tbl 
    WHERE order_number = 1) pn
LEFT JOIN(
    SELECT product_id
    ,   order_id
    FROM order_products__prior_tbl ) p
ON p.order_id = first_order
GROUP BY product_id
ORDER BY n DESC) op
LEFT JOIN (
    SELECT product_id
    ,   product_name
    FROM products_tbl) f
ON op.product_id = f.product_id
" %>%
  dbGetQuery(sc, .)
```
```{r}

products_popularity_txt <- "
SELECT op.product_id
,   n_orders
,   product_name
FROM (
    SELECT product_id
    ,   COUNT(1) AS n_orders
    FROM order_products__prior_tbl
    GROUP BY product_id
    ORDER BY n_orders DESC
    LIMIT 30) op
LEFT JOIN (
    SELECT product_id
    ,   product_name
    FROM products_tbl) p
ON op.product_id = p.product_id
"

products_popularity <-
  dbGetQuery(sc, products_popularity_txt)

products_popularity
```

Para el cálculo de el departamento más popular dependiendo el día de la semana vamos a dibujar los siguientes 7 gráficos. Como se puede observar no hay grandes variaciones.

```{r}


dbGetQuery(sc,"
SELECT department_id
, COUNT(1) AS n_dep
FROM(
SELECT f.order_id
, f.product_id
, f.department_id
, order_dow
FROM(
SELECT op.order_id
, op.product_id
, department_id
FROM(
SELECT order_id
, product_id
FROM order_products__train_tbl) op
LEFT JOIN (
    SELECT product_id
    ,   department_id
    FROM products_tbl) d
ON d.product_id=op.product_id) f
LEFT JOIN (
    SELECT order_id
    ,   order_dow
    FROM orders_tbl) g
ON g.order_id=f.order_id) h
WHERE order_dow = 0
GROUP BY department_id
ORDER BY n_dep DESC
")%>%
  ggplot(aes(reorder(department_id, n_dep, function(x) x),n_dep))+
  geom_col(fill="darkgreen")+
  theme_minimal()
```
```{r}


dbGetQuery(sc,"
SELECT department_id
, COUNT(1) AS n_dep
FROM(
SELECT f.order_id
, f.product_id
, f.department_id
, order_dow
FROM(
SELECT op.order_id
, op.product_id
, department_id
FROM(
SELECT order_id
, product_id
FROM order_products__train_tbl) op
LEFT JOIN (
    SELECT product_id
    ,   department_id
    FROM products_tbl) d
ON d.product_id=op.product_id) f
LEFT JOIN (
    SELECT order_id
    ,   order_dow
    FROM orders_tbl) g
ON g.order_id=f.order_id) h
WHERE order_dow = 1
GROUP BY department_id
ORDER BY n_dep DESC
")%>%
  ggplot(aes(reorder(department_id, n_dep, function(x) x),n_dep))+
  geom_col(fill="darkgreen")+
  theme_minimal()
```
```{r}


dbGetQuery(sc,"
SELECT department_id
, COUNT(1) AS n_dep
FROM(
SELECT f.order_id
, f.product_id
, f.department_id
, order_dow
FROM(
SELECT op.order_id
, op.product_id
, department_id
FROM(
SELECT order_id
, product_id
FROM order_products__train_tbl) op
LEFT JOIN (
    SELECT product_id
    ,   department_id
    FROM products_tbl) d
ON d.product_id=op.product_id) f
LEFT JOIN (
    SELECT order_id
    ,   order_dow
    FROM orders_tbl) g
ON g.order_id=f.order_id) h
WHERE order_dow = 2
GROUP BY department_id
ORDER BY n_dep DESC
")%>%
  ggplot(aes(reorder(department_id, n_dep, function(x) x),n_dep))+
  geom_col(fill="darkgreen")+
  theme_minimal()
```
```{r}


dbGetQuery(sc,"
SELECT department_id
, COUNT(1) AS n_dep
FROM(
SELECT f.order_id
, f.product_id
, f.department_id
, order_dow
FROM(
SELECT op.order_id
, op.product_id
, department_id
FROM(
SELECT order_id
, product_id
FROM order_products__train_tbl) op
LEFT JOIN (
    SELECT product_id
    ,   department_id
    FROM products_tbl) d
ON d.product_id=op.product_id) f
LEFT JOIN (
    SELECT order_id
    ,   order_dow
    FROM orders_tbl) g
ON g.order_id=f.order_id) h
WHERE order_dow = 3
GROUP BY department_id
ORDER BY n_dep DESC
")%>%
  ggplot(aes(reorder(department_id, n_dep, function(x) x),n_dep))+
  geom_col(fill="darkgreen")+
  theme_minimal()
```
```{r}


dbGetQuery(sc,"
SELECT department_id
, COUNT(1) AS n_dep
FROM(
SELECT f.order_id
, f.product_id
, f.department_id
, order_dow
FROM(
SELECT op.order_id
, op.product_id
, department_id
FROM(
SELECT order_id
, product_id
FROM order_products__train_tbl) op
LEFT JOIN (
    SELECT product_id
    ,   department_id
    FROM products_tbl) d
ON d.product_id=op.product_id) f
LEFT JOIN (
    SELECT order_id
    ,   order_dow
    FROM orders_tbl) g
ON g.order_id=f.order_id) h
WHERE order_dow = 4
GROUP BY department_id
ORDER BY n_dep DESC
")%>%
  ggplot(aes(reorder(department_id, n_dep, function(x) x),n_dep))+
  geom_col(fill="darkgreen")+
  theme_minimal()
```
```{r}


dbGetQuery(sc,"
SELECT department_id
, COUNT(1) AS n_dep
FROM(
SELECT f.order_id
, f.product_id
, f.department_id
, order_dow
FROM(
SELECT op.order_id
, op.product_id
, department_id
FROM(
SELECT order_id
, product_id
FROM order_products__train_tbl) op
LEFT JOIN (
    SELECT product_id
    ,   department_id
    FROM products_tbl) d
ON d.product_id=op.product_id) f
LEFT JOIN (
    SELECT order_id
    ,   order_dow
    FROM orders_tbl) g
ON g.order_id=f.order_id) h
WHERE order_dow = 5
GROUP BY department_id
ORDER BY n_dep DESC
")%>%
  ggplot(aes(reorder(department_id, n_dep, function(x) x),n_dep))+
  geom_col(fill="darkgreen")+
  theme_minimal()
```
```{r}


dbGetQuery(sc,"
SELECT department_id
, COUNT(1) AS n_dep
FROM(
SELECT f.order_id
, f.product_id
, f.department_id
, order_dow
FROM(
SELECT op.order_id
, op.product_id
, department_id
FROM(
SELECT order_id
, product_id
FROM order_products__train_tbl) op
LEFT JOIN (
    SELECT product_id
    ,   department_id
    FROM products_tbl) d
ON d.product_id=op.product_id) f
LEFT JOIN (
    SELECT order_id
    ,   order_dow
    FROM orders_tbl) g
ON g.order_id=f.order_id) h
WHERE order_dow = 6
GROUP BY department_id
ORDER BY n_dep DESC
")%>%
  ggplot(aes(reorder(department_id, n_dep, function(x) x),n_dep))+
  geom_col(fill="darkgreen")+
  theme_minimal()
```



To answer the last question we are going to calculate the proportion of the reorders of every object, as we can see the product Raw Veggie Wrappers has a 0.94 proportion in reorders.
```{r}
reordered_prop_txt <- "
SELECT product_name
, n_reorders
, prop
FROM(
SELECT product_id
,   COUNT(case reordered when '1' then 1 else null end) AS n_reorders 
, COUNT(case reordered when '1' then 1 else null end)/COUNT(product_id) AS prop
FROM order_products__prior_tbl
GROUP BY product_id
ORDER BY prop DESC) p
LEFT JOIN (
    SELECT product_id
    ,   product_name
    FROM products_tbl) g
ON g.product_id=p.product_id
"

reordered_prop <-
  dbGetQuery(sc, reordered_prop_txt)

reordered_prop
```