---
title: "Football Exploratory Analysis"
output:
  html_document: default
  html_notebook: default
---

```{r}
source("readDataToMemory.R")
readFootball()

library(ggplot2)
library(ggthemes)

print(dbListTables(sql_con))
```

## Pipes
Las pipes son muy interesantes, lo que les decimos se que queremos mandar X cosa como argumento en alguna función. En este caso la funición head() requiere solo un argumento, por lo que podríamos poner head(.) o ponerlo directamente como head. 
```{r}
players %>%
  head
```

```{r}
players %>%
  colnames
```
```{r}
players %>%
  sapply(class)
```



## SELECT ~ select

```{r}
players %>%
  head %>%
  select(player_name, birthday)
```

```{r}
dbGetQuery(sql_con, "
SELECT player_name
,   birthday
FROM Player
LIMIT 6
")
```

## WHERE ~ filter

```{r}
players %>%
  filter(birthday >= "1998") %>%
  head
```

## ORDER ~ arrange

```{r}
players %>%
  arrange(birthday) %>%
  head
```

## aggregators ~ summarise

```{r}
players %>%
  summarise(weight=mean(weight), height=mean(height))
```

## mutate

```{r}
players %>%
  mutate(weight_kg = weight*0.45359237) %>%
  summarise(weight=mean(weight_kg), height=mean(height))
```

```{r}
"
SELECT AVG(weight*0.45359237) AS weight
, AVG(height) AS height
FROM Player
" %>%
dbGetQuery(sql_con, .)
```

## GROUP BY
En el primer ejemplo queremos agrupar por el año de nacimiento (para ello cogemos los primeros digitos de la columna bitrhday y luego agrupamos, en este caso agrupamos por peso)
```{r}
players %>%
  mutate(year=as.numeric(substring(birthday, 1, 4))) %>%
  group_by(year) %>%
  summarise(weight=mean(height)) %>%
  ggplot(aes(year, weight)) +
  geom_line(colour="darkorange") +
  theme_minimal()
```
En este caso agrupamos por el número de muestras que tenemos cada año. 
```{r}
players %>%
  mutate(year=as.numeric(substring(birthday, 1, 4))) %>%
  group_by(year) %>%
  summarise(nsample=n()) %>%
  ggplot(aes(year, nsample)) +
  geom_line(colour="darkorange") +
  theme_minimal()
```

Como la muestra es muy pequeña, para algunos años, el grafico sale raro. Así que solo vamos a hacer el gráfico para los años que haya más de 200 muestras. 
```{r} 
players %>%
  mutate(year=as.numeric(substring(birthday, 1, 4))) %>%
  group_by(year) %>%
  summarise(weight=mean(height), nsamples=n()) %>%
  filter(nsamples >= 200) %>%
  ggplot(aes(year, weight)) +
  geom_line(colour="darkorange") +
  theme_minimal()
```

#Exercise

* Translate from SQL to dply or from dply to SQL
a) Form SQL to dply
```{r}
dbGetQuery(sql_con, "
SELECT *
FROM Match
LIMIT 6
")
```


```{r}
games %>%
  head(.,n = 6L)
```

b) Form SQL to dply
```{r}
dbGetQuery(sql_con, "
SELECT country_id
,   COUNT(1) AS n
FROM Match
GROUP BY country_id
ORDER BY n DESC
")
```

```{r}
games %>%
  arrange(birthday) %>%
  head
```


c) 

```{r}
countries
```


```{r}
games %>%
  left_join(countries, by=c("country_id" = "id")) %>%
  select(name, home_team_api_id) %>%
  group_by(name) %>%
  summarise(teams = n_distinct(home_team_api_id)) %>%
  arrange(desc(teams))
```

```{r}
dbGetQuery(sql_con, "
SELECT *
FROM Player_Attributes
LIMIT 6
")

```

* From where do players with higest accuracy come from?

* Add team name and translate to dplyr

```{r}
dbGetQuery(sql_con, "
SELECT stage, home_team_api_id, home_team_goal
FROM Match
WHERE country_id = 1
AND season = '2008/2009'
ORDER BY stage
")
```

```{r}
"
SELECT CAST(SUBSTR(birthday,1,4) AS INT) AS year
, COUNT(1) 
FROM Player
GROUP BY CAST(SUBSTR(birthday,1,4) AS INT)
LIMIT 10
" %>%
dbGetQuery(sql_con, .)  %>%
  ggplot(aes(year,n))+
  geom_line(colour="darkorange") +
  theme_minimal()
```

```{r}
players %>%
  mutate(year=as.numeric(substring(birthday, 1, 4))) %>%
  group_by(year) %>%
  summarise(weight=mean(height)) %>%
  ggplot(aes(year, weight)) +
  geom_line(colour="darkorange") +
  theme_minimal()
```