---
title: "Instacart Exploratory Analysis"
output:
  html_document: default
  html_notebook: default
---


```{r}
source("readDataToMemory.R")
readInstacart()

library(DBI)
library(ggplot2)
library(ggthemes)

src_tbls(sc)
```

### Order products

`order_products__*.csv`

These files specify which products were purchased in each order.

```{r}
dbGetQuery(sc, "SELECT * 
           FROM order_products__prior_tbl 
           LIMIT 10")
```
 
## orders

`orders.csv`

This file tells to which set (prior, train, test) an order belongs. 


```{r}
orders_prev <- dbGetQuery(sc, "SELECT * FROM orders_tbl LIMIT 100")
orders_prev
```
 
```{r}
dbGetQuery(
  sc,
  "
SELECT COUNT(DISTINCT product_id) AS products
FROM order_products__prior_tbl
  "
  )
```

```{r}
products_popularity_txt <- "
SELECT product_id
,   COUNT(1) AS n_orders
FROM order_products__prior_tbl
GROUP BY product_id
ORDER BY n_orders DESC
LIMIT 50
"

products_popularity <-
  dbGetQuery(sc, products_popularity_txt)

products_popularity
```

## Products

`products.csv`

```{r}
dbGetQuery(sc, "SELECT * FROM products_tbl LIMIT 20")
```

## Joins

```{r}
products_popularity_txt <- "
SELECT op.product_id
,   n_orders
,   product_name
FROM (
    SELECT product_id
    ,   COUNT(1) AS n_orders
    FROM order_products__prior_tbl
    GROUP BY product_id
    ORDER BY n_orders DESC
    LIMIT 30) op
LEFT JOIN (
    SELECT product_id
    ,   product_name
    FROM products_tbl) p
ON op.product_id = p.product_id
"

products_popularity <-
  dbGetQuery(sc, products_popularity_txt)

products_popularity
```

```{r}

products_popularity %>%
  ggplot(
    aes(reorder(product_name, n_orders, function(x) x), 
        n_orders)) +
  geom_bar(stat="identity", fill='darkorange') +
  coord_flip() + 
  scale_y_continuous(label=scales::comma) +
  xlab("product") +
  ylab("Number of orders") +
  theme_minimal()
```

```{r}
products_popularity_txt <- "
SELECT op.product_id
,   n_orders
,   product_name
FROM (
    SELECT product_id
    ,   COUNT(1) AS n_orders
    FROM order_products__prior_tbl
    GROUP BY orders_dow
    LIMIT 7) op
LEFT JOIN (
    SELECT product_id
    ,   product_name
    FROM products_tbl) p
ON op.product_id = p.product_id
"

products_popularity <-
  dbGetQuery(sc, products_popularity_txt)

products_popularity
```

## Questions

* Which day of week people order most fequently?
  Primero tenemos que saber que columnas hay en la tabla 
```{r}
dbGetQuery(sc, "DESC orders_tbl")
```
  Ahora sabemos que queremos la columna del día de la semana "order_dow", de la tabla "orders_tbl" y los queremos agrupar por dias de la semana y ordenar por número de ordenes "n_orders"
```{r}
 day_of_week <- "
SELECT order_dow
,   COUNT(1) AS n_orders 
FROM orders_tbl
GROUP BY order_dow
ORDER BY n_orders DESC
LIMIT 7
"

day_of_week_popularity <-
  dbGetQuery(sc, day_of_week)

day_of_week_popularity
```


* The most popular hour of doing order? 
En este caso ya sabemos cual es la columna que queremos utilizar (porque lo hemos mirado de la tabla primera que hemos sacado en el ejercicio anterior) que es "order_hour_of_day". El procedimiento es el mismo. 
```{r}
 hour_of_day <- "
SELECT order_hour_of_day
,   COUNT(1) AS n_orders 
FROM orders_tbl
GROUP BY order_hour_of_day
ORDER BY n_orders DESC
LIMIT 10
"

hour_of_day_popularity <-
  dbGetQuery(sc,  hour_of_day)

hour_of_day_popularity
```
* The most reordered products?
```{r}
dbGetQuery(sc, "DESC order_products__prior_tbl")
```

```{r}
reordered <- "
SELECT product_id
,   COUNT(1) AS reordered
FROM order_products__prior_tbl
WHERE reordered = 1
GROUP BY product_id
ORDER BY reordered DESC
LIMIT 10
"

reordered_popularity <-
  dbGetQuery(sc, reordered)

reordered_popularity
```
* The less reorderd product?
* Plot histogram of number of products in an order.
* What is the most popular department? 


## Whisker, magrittr
Whisker es la implentación para R de lo que en todos los otros programas se llama "tamplating". Esto sirve para insertar un dato que estamos obteniendo a un texto. por ejemplo: 

Si solo tenemos 1 nombre se pondría así: 
name<- "Maria"
paste0("My name is", name, ".")

Pero cuando tenemos una base de datos llena de nombres, tenemos que hacerlo con whisker. 

```{r}
library(whisker)
library(magrittr)

product_times_ordered_txt <- "
SELECT n_orders
,   COUNT(DISTINCT user_id) AS n_users
FROM (
    SELECT o.user_id
    ,   COUNT(DISTINCT op.order_id) AS n_orders
    FROM (
        SELECT order_id
        FROM order_products__prior_tbl
        WHERE product_id = {{productId}}
    ) op
    LEFT JOIN (
        SELECT  user_id
        ,   order_id
        FROM orders_tbl) o
    ON op.order_id = o.order_id
    GROUP BY o.user_id) opo
GROUP BY n_orders
ORDER BY n_orders
"

data <- list(productId = 24852)

product_times_ordered_txt %>%
  whisker.render(data) %>%
  cat #Cat es un print, lo usamos para poder ver lo que hemos hecho como resultado de esta parte, pero no sería necesario si supieramos seguro que lo tenemos bien
```

```{r}
product_times_ordered_txt %>%
  whisker.render(data) %>%
  dbGetQuery(sc, .) %>%
  ggplot(aes(n_orders, n_users)) + 
  geom_line() +
  theme_minimal()
```

## Questions

* For given department, give a list of 10 the most popular product (with templating department)
```{r}
library(whisker)
library(magrittr)

product_department_ordered_txt <- "
SELECT n_orders
,   COUNT(DISTINCT user_id) AS n_users
FROM (
    SELECT o.user_id
    ,   COUNT(DISTINCT op.order_id) AS n_orders
    FROM (
        SELECT order_id
        FROM order_products__prior_tbl
        WHERE department_id = {{departmentId}}
    ) op
    LEFT JOIN (
        SELECT  department_id
        ,   order_id
        FROM products_tbl) d
    ON d.order_id = op.order_id
    GROUP BY d.department_id) opo
GROUP BY department_id
ORDER BY n_orders
"

data <- list(productId = 24852)

product_department_ordered_txt %>%
  whisker.render(data) %>%
  cat 
```

```{r}
product_department_ordered_txt %>%
  whisker.render(data) %>%
  dbGetQuery(sc, .) %>%
  ggplot(aes(department_id, n_users)) + 
  geom_line() +
  theme_minimal()
```

* For given day of the week, rank department popularity. 


*For given department, plot the most popular product (with templating department).
* For given day, rank department popularity.

## More on orders (Window Functions)



```{r}
dbGetQuery(sc, 
"
SELECT days_since_prior_order
,   COUNT(1) AS N
FROM orders_tbl
GROUP BY days_since_prior_order
") 
```


```{r}
dbGetQuery(sc, 
"SELECT * 
FROM orders_tbl
WHERE user_id <= 10
")
```

```{r}
dbGetQuery(sc, 
"SELECT user_id
,   order_id
,   FIRST_VALUE(order_id)  OVER(PARTITION BY user_id ORDER BY order_number) AS first_order
FROM orders_tbl
WHERE user_id <= 10 
")
```
* Product that is usually orders in numerous baskets

```{r}
"
SELECT product_id
,   AVG(products_number) AS avg_products_number
FROM (
    SELECT order_id
    ,   product_id
    ,   COUNT(product_id)  OVER(partition by order_id) AS products_number
    FROM order_products__train_tbl
) pn
GROUP BY product_id
ORDER BY avg_products_number DESC
LIMIT 100
" %>%
dbGetQuery(sc, .)
```

* Could modify the query and add prduct name? %Para solucionar este, lo que hacemos es usar el mismo que el anterior y le añadimos una columna más con LEFT JOINT, pero como esto no lo coge bien, tenemos que meter las peticiones unas dentro de otras 
```{r}
"
SELECT  product_name
,   avg_products_number
,    p.product_id
FROM (
    SELECT product_id
    ,   AVG(products_number) AS avg_products_number
    FROM (
        SELECT order_id
        ,   product_id
        ,   COUNT(product_id)  OVER(partition by order_id) AS products_number
        FROM order_products__train_tbl
    ) pn
GROUP BY product_id
ORDER BY avg_products_number DESC
LIMIT 100) apn
LEFT JOIN (
    SELECT product_id
    ,   product_name
    FROM products_tbl) p
ON p.product_id = apn.product_id
" %>%
dbGetQuery(sc, .)
```

* Product that is usually orders in small baskets

```{r}
"
SELECT  product_name
,   avg_products_number
,    p.product_id
FROM (
    SELECT product_id
    ,   AVG(products_number) AS avg_products_number
    FROM (
        SELECT order_id
        ,   product_id
        ,   COUNT(product_id)  OVER(partition by order_id) AS products_number
        FROM order_products__train_tbl
    ) pn
GROUP BY product_id
ORDER BY avg_products_number ASC
LIMIT 100) apn
LEFT JOIN (
    SELECT product_id
    ,   product_name
    FROM products_tbl) p
ON p.product_id = apn.product_id
" %>%
dbGetQuery(sc, .)
```

* For 10 first users and all their orders find days since first order